# 请教陈版，资产划拨问题

提问人：SS1111 时间：2023-02-21 10:40:24
背景：企业是家城投公司，为了做大资产，政府将一些预计还会修缮维修的一些道路，划拨给城投公司，对于前期道路已投入成本，城投公司做的分录：借：存货-开发项目 贷：资本公积；后续等道路进行维修或拓展等成本支出，与政府签订代建协议，政府按照后续实际发生成本加成10%回购。
问题： 1 、陈老师，企业这样账务处理是否合适； 2 、对于后续企业道路成本投入，政府按照后续实际发生成本加成10%回购，收到的钱是对冲存货-开发项目呢，还是确认应收呢

回答人：chenyiwei
1 、应关注将此类公益性资产注入城投公司是否合规。根据财政部、发展改革委、人民银行、原银监会《关于制止地方政府违法违规融资行为的通知》（财预[2012]463号）：“地方政府对融资平台公司注资必须合法合规，不得将政府办公楼、学校、医院、公园等公益性资产作为资本注入融资平台公司。严格执行《土地管理法》等有关规定，地方政府将土地注入融资平台公司必须经过法定的出让或划拨程序。以出让方式注入土地的，融资平台公司必须及时足额缴纳土地出让收入并取得国有土地使用证；以划拨方式注入土地的，必须经过有关部门依法批准并严格用于指定用途。融资平台公司经依法批准利用原有划拨土地进行经营性开发建设或转让原划拨土地使用权的，应当按照规定补缴土地价款。地方各级政府不得将储备土地作为资产注入融资平台公司，不得承诺将储备土地预期出让收入作为融资平台公司偿债资金来源。”。
2 、对于后续由公司承担的建造、修缮成本投入，因为已经明确了回收方式，故对于所支付的、日后将向政府收回的款项应确认为应收，不能确认为本企业的存货。